最　高　行　政　法　院　判　決　　　　　　　　　　九十一年度判字第四五○號
　　原　　　告　台灣變頻工業有限公司
　　代　表　人　甲○○○
　　被　　　告　財政部臺北關稅局
　　代　表　人　廖乾順
右當事人間因虛報進口貨物事件，原告不服中華民國八十九年六月二日財政部台財訴
第0000000000號再訴願決定，提起行政訴訟。本院判決如左：
　　主  文
原告之訴駁回。
訴訟費用由原告負擔。
　　事  實
緣原告於民國八十六年七月三日委由天成航空貨運承攬有限公司向被告報運進口FUJI
INVERTER乙批（報單號碼：第ＣＡ＼八六＼○九五＼○二○七八號），經財政部關稅
總局（以下簡稱關稅總局）驗估處查得原告報關時所檢附之發票與銀行存檔發票之金
額不符，原告顯有繳驗偽造發票之情事，被告爰依海關緝私條例第三十七條第一項、
第四十四條前段規定，處以所漏進口稅額二倍之罰鍰計新臺幣（以下同）五七、○八
○元，並追徵所漏進口稅款二八、七○二元。原告不服，聲明異議，未獲變更，提起
訴願、再訴願，遞遭決定駁回，遂提起行政訴訟。茲摘兩造訴辯意旨於次：
甲、原告起訴意旨略謂：
一、系爭貨物之交易價格，即為原告報關時所檢附發票上所載價額，有日方即出口國
    供應商出具雙方議定之交易證明文件供核，惟該交易價格與關稅總局驗估處函送
    開狀銀行查復之存檔發票金額不符，其原因係出口國供應商與被告對交易價格之
    認定不同所致。
二、原告本次進口貨物為庫存品、滯銷品及過期堪用品，其價格較低，且因適逢日本
    產業不景氣，各商社庫存量特多，又為供日方周轉金，故將押匯金額提高所致，
    可請日方提供相關文件備查，原告實無繳驗偽造發票，偷漏進口關稅情形。至於
    原報單內容未註明來貨為庫存品，實為原告承辦人員不知得另行加註所致。
三、由關稅法第十二條前段規定「從價課徵關稅之進口貨物，其完稅價格，以該進口
    貨物之交易價格作為計算依據」觀之，縱本件原告與被告主張之交易價格不同，
    若依被告之認定，原告亦僅需就其主張之交易價格，與被告主張之交易價格之差
    額，補繳進口關稅。被告誤認原告有繳驗偽造發票，偷漏關稅之違法行為，並據
    以改估完稅價格，未就交易價格認定之細微差異，詳為體察，所引據適用之法條
    顯有違誤，於原告有失公平。
四、綜上所述，本件原處分及一再訴願決定均有違誤，請併予撤銷等語。
乙、被告答辯意旨略謂：
一、本件既經關稅總局驗估處查核結果，原告有繳驗不實發票之情事，原告未能提供
    具體事實，僅空言主張，不足採信，自不能否定海關所查得之真正交易價格。
二、綜上所述，原告之訴為無理由，請判決駁回之等語。
    理  由
一、按「報運貨物進口而有左列情事之一者，得視情節輕重，處以所漏進口稅額二倍
    至五倍之罰鍰，或沒入或併沒入其貨物：一、‧‧‧三、繳驗偽造、變造或不實
    之發票或憑證。」「有違反本條例情事者，除依本條例有關規定處罰外，仍應追
    徵其所漏或沖退之稅款。」海關緝私條例第三十七條第一項及第四十四條前段分
    別定有明文。
二、本件原告於民國八十六年七月三日委由天成公司向被告報運進口 FUJI INVERTER
    乙批（報單號碼：第ＣＡ＼八六＼○九五＼○二○七八號），報列進口稅則第八
    五○四‧四○‧九○號，稅率百分之七‧五，完稅價格四四二、八八九元等情，
    為訴辯兩造所不爭，且有進口報單附於原處分卷可稽。嗣經關稅總局驗估處查得
    原告報關時所檢附之發票與銀行存檔發票之金額不符，原告顯有繳驗偽造發票之
    情事，被告爰依海關緝私條例第三十七條第一項、第四十四條前段規定，處以所
    漏進口稅額二倍之罰鍰計五七、○八○元，並追徵所漏進口稅款二八、七○二元
    。原告不服，循序提起行政訴訟，以如事實欄所載各節，據為爭執。經查：本件
    經關稅總局驗估處查得原告原申報價格不實，此有關稅總局驗估處八十七年十二
    月三十一日總驗緝三（二）字第八七六○○二○二號函附於原處分卷可憑。另原
    告對系爭貨物申報價格低於一般交易價格，及其押匯金額高於申報交易價格等事
    實，亦不否認，其雖主張系爭貨物因係庫存品、滯銷品及過期堪用品，價格較低
    ，押匯金額較申報交易價格為高，係供日方周轉金等語云云。惟原告對系爭貨物
    為庫存品等一節，未舉證以實其說，尚難採信；且依一般交易常情，買方預付部
    分貨款便利賣方週轉，固然有之，但預付數額應不致超過交易價格，本件原告自
    承押匯金額超過交易價格，與常情有悖；況如僅供週轉，事後亦未見原告有於交
    貨後提出出口商已返還之證據，所述殊非可採。從而，應認原告有繳驗不實發票
    低報貨價之偷漏關稅行為，揆之前開規定，被告認定本件完稅價格八二三、四○
    七元，原告計逃漏進口稅額二八、七○二元，而予補徵，另處以所漏進口稅額二
    倍之罰鍰五七、○八○元，並無不合。原告主張本件僅須補稅，無庸處罰云云，
    亦非可採。
三、綜上所述，本件原處分核無違誤，一再訴願決定，遞予維持，俱無不合，原告起
    訴意旨求予撤銷，為無理由，應予駁回。
據上論結，本件原告之訴為無理由，爰依行政訴訟法施行法第二條、行政訴訟法第九
十八條第三項前段，判決如主文。
中　　華　　民　　國　　九十一　　　年　　　三　　　　月　　二十八　　　日
                    最 高 行 政 法 院  第 三 庭
                                審 判 長 法  官　　　葉　振　權
                                         法  官      林　家　惠
                                         法  官　　　吳　錦　龍
                                         法  官　　　劉　鑫　楨
                                         法  官　　　吳　明　鴻
右  正  本  證  明  與  原  本  無  異
　　　　　　　　　　　　　　　　　　　　 法院書記官　阮　桂　芬
中　　華　　民　　國　　九十一　　　年　　　三　　　　月　　二十八　　　日
